【裁判字號】    95,易,845
【裁判日期】    950817
【裁判案由】    竊盜
【裁判全文】
臺灣板橋地方法院刑事判決               95年度易字第845號
公  訴  人  臺灣板橋地方法院檢察署檢察官
被      告  丁○○
上列被告因竊盜案件，經檢察官提起公訴（95年度偵字第6555號
），本院判決如下：
    主  文
丁○○共同踰越安全設備竊盜，處有期徒刑拾月。
    事  實
一、丁○○夥同與其有意圖為自己不法所有犯意聯絡之吳文堯（
    經臺灣板橋地方法院檢察署於95年5 月9 日以乙○榮玄緝字
    第2185號通緝在案，嗣於95年7 月28日死亡），於民國94年
    11月14日某時許，在臺北縣永和市○○路224 號6 樓丙○○
    之住處外，由丁○○徒手自屋外拆卸屬安全設備之窗扇後攀
    爬越入上址屋內，再自屋內開門讓吳文堯侵入（侵入住宅部
    分未據告訴），共同竊取丙○○所有之國泰世華銀行信用卡
    、台新銀行信用卡、手錶、項鍊、筆記型電腦、數位相機、
    價值約新臺幣8000元之油票單等財物得逞。嗣丙○○於同日
    晚上8 時許返家始發現住處遭竊，經報警處理後，經臺北縣
    政府警察局永和分局警員甲○○於屋內窗戶下緣牆壁上採得
    丁○○之指紋一枚，並在屋內大型塑膠收納盒上採得吳文堯
    之指紋一枚，再經警循線查悉上情。
二、案經丙○○訴由臺北縣政府警察局永和分局報請臺灣板橋地
    方法院檢察署檢察官偵查起訴。
    理  由
一、訊據被告丁○○固不否認經警方於臺北縣永和市○○路224
    號6 樓遭竊屋內窗戶下緣牆壁上採得之指紋與其相符之事實
    ，惟矢口否認有何竊盜犯行，辯稱：伊不知上址屋內為何會
    有伊的指紋，伊雖曾於94年11月間，經吳文堯電話聯絡前往
    該址，且當日伊到達前址樓下時，是吳文堯按鈴幫伊開啟樓
    下的門後叫伊上樓，但並未進入6 樓的屋內，當時吳文堯說
    自己正在上廁所，要伊在屋外等一下，並請伊將屋外的窗戶
    關上，該窗戶離地面約一個人高，伊用雙手扶住窗扇左右邊
    框把窗戶關上，當天本來是吳文堯約伊去唱歌，但吳文堯始
    終沒出來，伊等了很久，沒有消息，就先走了云云。然查：
    (一)告訴人丙○○位於臺北縣永和市○○路224 號6 樓之住處
    遭人自窗戶攀爬越入屋內竊取財物等情，業經告訴人丙○○
    於警詢時指訴綦詳，又丙○○於警詢中之陳述，被告雖明知
    係被告以外之人於審判外之言詞陳述，惟未於言詞辯論終結
    前聲明異議，且本院審酌該言詞陳述作成時並無不當取供之
    情形，認為以之作為本件之證據亦屬適當，依刑事訴訟法第
    159 條之5 第1 項、第2 項之規定，認得為證據。(二)警方於
    上址屋內窗戶下緣牆壁上及屋內大型塑膠收納盒上採得之指
    紋三枚（編號1 、2 、3） ，經送內政部警政署刑事警察局
    鑑驗結果，其中於屋內窗戶位置採得之指紋（編號1） ，核
    與該局檔存丁○○指紋卡之右中指指紋相符，另於屋內塑膠
    盒上採得之指紋（編號3） ，則核與該局檔存吳文堯指紋卡
    之左食指指紋相符，其餘指紋（編號2） 因紋線欠清晰、特
    徵點不足，無法比對，此有內政部警政署刑事警察局94年12
    月12日刑紋字第0940189509號鑑驗書一件附卷可稽。(三)被告
    於偵查中先是辯稱：「有一天吳文堯打電話給我，約我一起
    去唱歌，他要我到他住處門口等他，他有告訴我地址，我等
    了約半小時，他都沒有出來，我就離開了，我有上樓，但不
    知道他住那一間，所以沒法按電鈴，我有打電話給他，但他
    沒接聽」云云（見95年度偵字第6555號偵查卷附94 年4月3
    日訊問筆錄第2 頁），惟核諸前述其於審理中所辯情節，單
    就是否知悉與吳文堯相約之確切地址、如何上樓、有無與吳
    文堯對話、有無碰觸窗戶等節，即有歧異，已難遽採，而依
    被告所述相約之情，吳文堯既要其赴約，卻又避不見面，任
    其於門外等候多時後離去，亦有悖常情，無可信憑。(四)再依
    證人即任職臺北縣政府警察局永和分局鑑識小組而負責本件
    現場指紋採集之警員甲○○於本院審理時結證稱：伊當天在
    現場採集到三枚清晰的指紋，第一枚的位置在牆上的窗戶內
    側，是在屋內；第二、三枚指紋是在房間內的大型收納盒的
    塑膠盒兩側等語（見本院95年8 月3 日審判筆錄第5 頁），
    可見採得指紋位置確在屋內無訛；嗣證人更明確證述：因現
    場窗戶有被打開的痕跡，牆壁留有清楚的污穢，而自該污穢
    觀察，行為人一定是手掌向下，因為要從屋外往內爬，才用
    雙手扣住窗戶下緣的牆壁，伊於採集指紋時經詢問被害人而
    得知案發前牆上並未有此痕跡等語（見同上頁審判筆錄），
    凡此種種，益徵被告所謂吳文堯有請其幫忙從屋外將窗戶關
    上云云，乃因得知已遭警方採得指紋後，始為設詞編飾，並
    不可信。(五)況且被告與遭竊房屋及屋主並無淵源，而經警採
    得其指紋之位置，竟係在遭侵入屋內之窗戶下緣牆壁及屋內
    大型塑膠收納盒上，又查無其他因素介入，本件犯行確係被
    告所為，至臻灼然。甚至自卷附之臺北縣政府永和分局95年
    6 月30日北縣警永偵字第0950019232號函附之現場照片十六
    幀觀之，該址窗戶離地非低，被告要獨自攀爬窗戶越入屋內
    ，尚非容易，但衡度現場窗扇既遭拆卸，於該窗戶下緣之屋
    內牆上雖只採得被告一人之指紋，卻於現場收納盒上亦採獲
    與被告熟識之吳文堯之指紋等情，適足以證明被告乃以同夥
    之吳文堯為其墊踏，待助其自窗戶爬入後再由屋內開啟大門
    使吳文堯進入共同翻找財物之事實。綜上，足認被告上開所
    辯，顯係圖卸飾詞，殊無可採，罪證明確，犯行洵堪認定。
二、核被告所為，係犯刑法第321 條第1 項第2 款之踰越安全設
    備之加重竊盜罪。被告行為後，刑法第28條關於共同正犯之
    規定，業於94年2 月2 日修正公布，並自95年7 月1 日施行
    ，修正後刑法第28條關於成立共同正犯之標準，將原來共同
    正犯之共同「實施」犯罪，改為共同「實行」犯罪，剔除完
    全未參與犯罪相關行為之「實行」的「陰謀共同正犯」及「
    預備共同正犯」，修正後之共同正犯之可罰性要件之範圍業
    已限縮，乃屬行為可罰性要件之變更，自應比較新舊法，本
    件被告與所為，核均符合刑法28條共同正犯修正前後之規定
    ，其重輕並無任何不同，故經比較新舊法結果，應依刑法第
    2 條第1 項前段規定，適用行為時即修正前刑法第28條之規
    定，認其與吳文堯間具有犯意聯絡及行為分擔，為共同正犯
    。爰審酌被告年值青壯，不思正道取財，貪慾圖便，苟且偷
    盜，犯罪所得不少，對被害人侵害非輕，兼衡其犯罪後態度
    等一切情狀，量處如主文所示之刑，以資懲儆。
據上論斷，應依刑事訴訟法第299 條第1 項前段，刑法第2 條第
1 項前段、修正前刑法第28條、刑法第321 條第1 項第2 款，判
決如主文。
本案經檢察官朱立豪到庭執行職務
中    華    民    國    95    年    8     月    17    日
                  刑事第十七庭  審判長法  官  張江澤
                                      法  官  王綽光
                                      法  官  絲鈺雲
以上正本證明與原本無異。
如不服本判決，應於判決送達後10日內，向本院提出上訴狀。
                                      書記官  林怡秀
中    華    民    國    95    年    8     月    17    日
附錄本案論罪科刑法條全文：
刑法第321條
犯竊盜罪而有左列情形之一者，處六月以上、五年以下有期徒刑
：
一  於夜間侵入住宅或有人居住之建築物、船艦或隱匿其內而犯
    之者。
二  毀越門扇、牆垣或其他安全設備而犯之者。
三  攜帶兇器而犯之者。
四  結夥三人以上而犯之者。
五  乘火災、水災或其他災害之際而犯之者。
六  在車站或埠頭而犯之者。
前項之未遂犯罰之。


司法院資訊處製作；財團法人民間司法改革基金會備份。
